# 以前年度损益调整科目的应用

提问人：darkblue_14 时间：2011-02-18 18:09:59
今天遇到一家企业，在 2010 年 9 月时国税自查，补交了 2009 年企业所得税，企业记账是记入 2010 年的所得税费用的，我们是不是应该放到“以前年度损益调整”科目？如果不放的话，在财务报表列示时 2010 年当年的所得税费用包不包括自查补交的 2009 年企业所得税，如果不包括，是不是应该放入 2010 年的比较数据中啊？我突然想不明白这个问题了，大家帮我指点一下吧

回答人：chenyiwei
如果补缴以前年度税金表明原先对税法的理解存在错误或误用、计算错误等差错（或者舞弊等故意行为），并且影响金额重大的，应作为前期重大会计差错进行追溯重述，会计上通过“以前年度损益调整”科目核算，报表列报中调整前期比较数据。